臺灣嘉義地方法院刑事判決
111年度易字第217號
公  訴  人  臺灣嘉義地方檢察署檢察官
被      告  羅啟宏


上列被告因竊盜等案件，經檢察官提起公訴（１１１年度偵字第３５２
６號），本院判決如下：
    主    文
羅啟宏犯如附表編號１至５所示之罪，各處如附表編號１至５所示之
刑及沒收。應執行有期徒刑拾月，併科罰金新臺幣伍仟元，有期
徒刑如易科罰金、罰金如易服勞役，均以新臺幣壹仟元折算壹日
；沒收部分併執行之。
    犯罪事實
一、羅啟宏分別為下列行為：
㈠、意圖為自己不法之所有，基於攜帶兇器竊盜之各別犯意，先
    後於如附表編號１、５所示之犯罪時間、地點，分別以如附表
    編號１、５所示之犯罪方式，竊取如各該編號所示告訴人之財
    物。
㈡、意圖為自己不法之所有，基於攜帶兇器竊盜及損壞他人物品
    之各別犯意，先後於如附表編號２至４所示之犯罪時間、地點
    ，分別以如附表編號２至４所示之犯罪方式，損壞及竊取如附
    表編號２至４所示告訴人之財物（其中如附表編號４所示之犯
    行，雖已著手竊盜，然因如該編號所示之原因，致未能竊得
    財物，而不遂）。
二、案經如附表編號１至５所示之告訴人訴由嘉義市政府警察局第
    二分局報告臺灣嘉義地方檢察署檢察官偵查起訴。
    理    由
一、證據能力之認定：
　　查本判決後述所引用之供述證據，檢察官及被告羅啟宏於本
    院審理中均表示沒有意見而不予爭執（見本院卷第５０頁），
    且迄至言詞辯論終結前均未聲明異議，本院審酌上開證據資
    料製作時之情況，尚無違法不當及證明力明顯過低之瑕疵，
    亦認為以之作為證據應屬適當，揆諸前開規定，爰依刑事訴
    訟法第１５９條之５規定，認該等證據均有證據能力。
二、認定犯罪事實所憑之證據及理由：　　
　　上揭犯罪事實，業據被告羅啟宏於警詢、偵訊及本院審理中
    坦承不諱（見警卷第３至１０頁，偵卷第２７至２９頁，本院卷第４
    ９、５２至５５頁），核與證人即如附表編號１至５所示之告訴人
    於警詢中之證述（出處均詳如附表編號１至５「證據」欄所示
    ）均大致相符；此外，並有如附表編號１至５「證據」欄所示
    之被害報告單、現場監視錄影器畫面翻拍照片、左列車輛之
    蒐證照片附卷可稽（出處均詳如附表編號１至５「證據」欄所
    示），足認被告上開任意性自白確與事實相符，堪以採信，
    從而，本案事證明確，被告前揭犯行洵堪認定，應予依法論
    科。
三、所犯法條及刑之酌科：
㈠、按刑法第３２１條第１項第３款之攜帶兇器竊盜罪，係以行為人攜
    帶兇器竊盜為其加重條件，此所謂兇器，其種類並無限制，
    凡在客觀上足對人之生命、身體、安全構成威脅，具有危險
    性之兇器均屬之，且祇須行竊時攜帶此種具有危險性之兇器
    為已足，並不以攜帶之初有行兇之意圖為必要（最高法院７９
    年台上字第５２５３號判例意旨參照）。查被告羅啟宏持以實施
    如附表編號１至５所示犯行之螺絲起子１支、車窗擊破器１個，
    雖均未扣案，然依被告於本院審理中所述：螺絲起子之前端
    係鐵製、長約１２至１５公分；車窗擊破器大小跟１支筆差不多
    、跟ＭＯＭＯ購物網頁上所顯示之車窗擊破器（網頁上介紹之車
    窗擊破器，長７．５公分、寬３．５公分，材質係塑膠＋鋼針，前
    端對準玻璃用力即自動釋放撞針即瞬間擊碎玻璃）很像等語
    （見本院卷第５３至５４頁），可見上開螺絲起子之質地堅硬、
    車窗擊破器之體積雖小但前端設計有可釋放之尖硬鋼針，如
    以該等螺絲起子及車窗擊破器敲擊、刺擊人之身體，足以使
    人之身體、生命、安全受有傷害之危險。參以被告實施如附
    表編號１至５所示之犯行時，確實分持上開螺絲起子擰開螺絲
    、以車窗擊破器擊破車窗玻璃，益徵被告持以行竊所用之上
    開螺絲起子及車窗擊破器在客觀上均足對人之生命、身體、
    安全構成威脅，而屬於刑法第３２１條第１項第３款所指之兇器
    無疑。
㈡、次按刑法毀損罪所謂之「毀棄」係指銷毀滅除、拋棄，使物
    之效用全部喪失，「損壞」係指損傷破壞物體，使其效用全
    部或一部喪失之意，「致令不堪用」則係指以毀棄、損壞以
    外之其他方法，雖未毀損原物，但其物之效用喪失者。查被
    告持車窗擊破器將如附表編號２至４所示車輛之車窗玻璃擊破
    ，使該等車輛之車窗玻璃破裂，而達減損其保護及美觀之效
    用，自足以生損害於如附表編號２至４所示之告訴人。
㈢、故核被告就如附表編號１、５所為，均係犯刑法第３２１條第１項
    第３款之攜帶兇器竊盜罪；就如附表編號２至３所為，均係犯
    刑法第３２１條第１項第３款之攜帶兇器竊盜罪及同法第３５４條之
    損壞他人物品罪；就如附表編號４所為，則係犯刑法第３２１條
    第２項、第１項第３款之攜帶兇器竊盜未遂罪。
㈣、被告就如附表編號２至３所示之犯行，均係以一行為同時觸犯
    攜帶兇器竊盜罪及損壞他人物品罪；就如附表編號４所示之
    犯行，亦係以一行為同時觸犯攜帶兇器竊盜未遂罪及損壞他
    人物品罪，俱為想像競合犯，各應依刑法第５５條前段規定，
    從一重之攜帶兇器竊盜罪或攜帶兇器竊盜未遂罪處斷。
㈤、被告所犯如附表編號１至５所示之犯行，其犯意各別，行為互
    殊，應予分論併罰。
㈥、檢察官起訴書雖認被告曾受有期徒刑之執行完畢，５年以內再
    犯本案有期徒刑之罪，係累犯，應依刑法第４７條第１項規定
    ，加重其刑，然檢察官並未提出足以證明被告構成累犯事實
    之前案徒刑執行完畢資料（例如前案確定判決、執行指揮書
    、執行函文、執行完畢文件等相關執行資料），亦未就被告
    累犯加重其刑之事項「具體指出證明方法（例如具體指出被
    告所犯前後數罪間，關於前案之性質、前案徒刑之執行完畢
    情形、再犯之原因、兩罪間之差異、主觀犯意所顯現之惡性
    及其反社會性等各項情狀）」，依最高法院刑事大法庭１１０
    年度台上大字第５６６０號裁定意旨，本院即無從審酌被告本案
    犯行是否適用累犯規定而加重其刑，附此敘明。
㈦、被告就如附表編號４所為，業已著手於攜帶兇器竊盜犯行之實
    施，惟未取得任何財物置於其實力支配之下，其犯罪尚屬未
    遂，爰依刑法第２５條第２項之規定，按既遂犯之刑度減輕其
    刑。
㈧、爰以行為人之責任為基礎，審酌被告：⒈前於民國１１０年間，
    曾因竊盜案件，經本院以１１０年度嘉簡字第２４１號判決判處有
    期徒刑３月（２罪），應執行有期徒刑５月確定，並於１１０年６
    月７日易科罰金執行完畢，有臺灣高等法院被告前案紀錄表１
    份存卷可考，素行已難謂良好，竟仍不知戒慎，為圖一己之
    私，即再為本案如附表編號１至５所示之犯行，足徵其法治觀
    念淡薄，所為應予非難；⒉所為如附表編號１至５所示之竊盜
    犯行，均係以攜帶兇器之方式為之，對民眾之生命、身體、
    安全具有潛在之危害，且其中如附表編號２至４所示之告訴人
    有提起毀損之告訴；⒊犯後始終坦承犯行，態度尚稱良好，
    且已當庭與如附表編號１所示之告訴人達成和解、賠償其所
    受之損失，有本院審判筆錄１份存卷可佐（和解、賠償部分
    見本院卷第５６頁），惟就如附表編號２至５所示之告訴人，則
    尚未達成和解，賠償其等所受之損失；⒋犯罪之動機、目的
    、竊得之財物價值、告訴人等所受之損失，及被告自述國中
    畢業之智識程度、務農、已婚、育有１名４個月大之小孩，平
    日與父親、妻子、小孩、胞弟同住之家庭生活狀況（見本院
    卷第５５頁）等一切情狀，而分別量處如主文所示之刑，及定
    其應執行之刑，並諭知易科罰金及易服勞役之折算標準。
四、關於沒收：
㈠、犯罪所得：
　⒈按刑法第３８條之１第５項明定：犯罪所得已實際合法發還被害
    人者，不予宣告沒收或追徵。所謂實際合法發還，是指因犯
    罪而生民事或公法請求權已經被實現、履行之情形而言，不
    以發還扣押物予原權利人為限，其他如財產犯罪，行為人已
    依和解條件履行賠償損害之情形，亦屬之（最高法院１０９年
    度台上字第５３１號刑事判決意旨參照）。查被告就如附表編
    號１所示犯行中所竊得之車牌內板１塊，固屬其犯罪所得，然
    被告犯後已賠付告訴人劉○○所受之損失，述之如前，依上說
    明，即應認被告上開犯罪所得已實際合法發還予告訴人劉○○
    ，依刑法第３８條之１第５項之規定，自不得再予宣告沒收。
　⒉被告就如附表編號２至３、５所示犯行中所竊得之現金，各係其
    本案之犯罪所得，迄今尚未償還或實際合法發還予各該編號
    所示之告訴人，均應依刑法第３８條之１第１項前段之規定，在
    各該犯行主文項下諭知沒收，且因未據扣案，併依同條第３
    項規定諭知於全部或一部不能沒收或不宜執行沒收時，追徵
    其價額。
㈡、供犯罪所用之工具：　
　⒈未扣案之螺絲起子１支，係被告所有、供其為如附表編號１所
    示犯行所用之物，此據被告於本院審理中供述明確（見本院
    卷第４９、５２頁），爰依刑法第３８條第２項、第４項之規定，在
    被告上開編號犯行主文項下，宣告沒收，並於全部或一部不
    能沒收或不宜執行沒收時，追徵其價額。
　⒉另案扣押（按：扣於臺灣嘉義地方檢察署１１１年度偵字第３３２３
    號被告所涉竊盜等案件）之車窗擊破器１個、手套１雙、手電
    筒１支，均係被告所有，且係供其為如附表編號２至５所示犯
    行所用之物（其中如附表編號５所示犯行部分未使用手電筒
    ），此據被告於警詢中供述不諱（警卷第５至９頁，本院卷第
    ４９頁），且有臺灣嘉義地方檢察署１１１年度偵字第３３２３號起
    訴書１份存卷可考，爰依刑法第３８條第２項之規定，於被告各
    該編號犯行主文項下，宣告沒收。
據上論斷，應依刑事訴訟法第２９９條第１項前段，刑法第２５條第２
項、第３２１條第１項第３款、第２項、第３５４條、第５５條、第４１條第１
項前段、第８項、第４２條第３項、第５１條第５款、第７款、第３８條第
２項、第４項、第３８條之１第１項前段、第３項，刑法施行法第１條之
１第１項，判決如主文。
案經檢察官陳美君提起公訴，檢察官廖俊豪到庭執行職務。　　
中　　華　　民　　國　　111 　年　　5 　　月　　30　　日
                  刑事第四庭    法　官　簡仲頤
以上正本證明與原本無異。
如不服本判決應於收受判決後20日內向本院提出上訴書狀，並應
敘述具體理由；其未敘述上訴理由者，應於上訴期間屆滿後20日
內向本院補提理由書（均須按他造當事人之人數附繕本）「切勿
逕送上級法院」。告訴人或被害人如對於本判決不服者，應具備
理由請求檢察官上訴，其上訴期間之計算係以檢察官收受判決正
本之日期為準。　　　　　　　　　
中　　華　　民　　國　　111 　年　　5 　　月　　30　　日
                                書記官　吳明蓉
附表：（金額：新臺幣）
編號 告訴人 犯罪時間 犯罪方式及竊得財物 證　　據 論罪科刑    犯罪地點    １ 劉○○（提出竊盜告訴） １１１年２月２４日２１時２２分許 持其所有、客觀上足以對人之生命及身體造成危險之螺絲起子１支，以拆卸螺絲之方式，竊取劉○○所有、停放在左列地點之車牌號碼000－○○○○號自用小客車之前車頭車牌內板１塊。 ①證人即告訴人劉○○於警詢中之指述（見警卷第１６至１８頁）。 ②被害報告單１紙、現場監視錄影器畫面翻拍照片１６張、左列車輛之蒐證照片３張（見警卷第３２、４１至５０頁）。 犯攜帶兇器竊盜罪，處有期徒刑陸月，如易科罰金，以新臺幣壹仟元折算壹日。未扣案之螺絲起子壹支沒收，於全部或一部不能沒收或不宜執行沒收時，追徵其價額。   嘉義市東區民國路與志航街口之城市車旅停車場（嘉義建國Ｃ站）    ２ 黃○○（提出竊盜及毀損告訴） １１１年３月２日２時３０分許 戴上１雙手套，持其所有、客觀上足以對人之生命及身體造成危險之車窗擊破器１個，擊破黃○○所有、停放在左列地點之車牌號碼000－○○○○號營業用小客車之右前車窗，致該車右前車窗玻璃破裂，再用手電筒１支查找車內錢財，將手伸進車內竊取車上之現金１０００元。 ①證人即告訴人黃○○於警詢中之指述（見警卷第２０至２２頁）。 ②被害報告單１紙、現場監視錄影器畫面翻拍照片１１張、左列車輛之蒐證照片３張（見警卷第３３、５１至５７頁）。 　 犯攜帶兇器竊盜罪，處有期徒刑陸月，併科罰金新臺幣參仟元，有期徒刑如易科罰金、罰金如易服勞役，均以新臺幣壹仟元折算壹日。另案扣案之車窗擊破器壹支、手套壹雙、手電筒壹支均沒收；未扣案之犯罪所得新臺幣壹仟元沒收，於全部或一部不能沒收或不宜執行沒收時，追徵其價額。   嘉義市東區民國路與志航街口之城市車旅停車場（嘉義建國Ｃ站）    ３ 許○○（提出竊盜及毀損告訴） １１１年３月７日２０時２２分許（起訴書誤載為１７分許） 先使用手電筒１支查看許○○所有、停放在左列地點之車牌號碼000－○○○○號（起訴書誤載為ＴＤＰ－７９６８號）營業用小客車之車內財物狀況，而後戴上１雙手套，持其上開客觀上足以對人之生命及身體造成危險之車窗擊破器１個，擊破該車之右前車窗，致該車右前車窗玻璃破裂，再伸手入內竊取車上之現金３００元。 ①證人即告訴人許○○於警詢中之指述（見警卷第２３至２５頁）。 ②被害報告單１紙、現場監視錄影器畫面翻拍照片１４張、左列車輛之蒐證照片４張（見警卷第３４、５８至５９、６３、６６、６８至７２頁）。 犯攜帶兇器竊盜罪，處有期徒刑陸月，併科罰金新臺幣參仟元，有期徒刑如易科罰金、罰金如易服勞役，均以新臺幣壹仟元折算壹日。另案扣案之車窗擊破器壹支、手套壹雙、手電筒壹支均沒收；未扣案之犯罪所得新臺幣參佰元沒收，於全部或一部不能沒收或不宜執行沒收時，追徵其價額。   嘉義市○區○○路○○號之城市車旅停車場（嘉義建國Ｄ站）    ４ 許○○（提出毀損告訴） １１１年３月７日２０時１７分許（起訴書誤載為２２分許） 先使用手電筒１支查看許○○所有、停放在左列地點之車牌號碼000－○○○○號營業用小客車之車內財物狀況，而後戴上１雙手套，持其上開客觀上足以對人之生命及身體造成危險之車窗擊破器１個，擊破該車之右前車窗，致該車右前車窗玻璃破裂，而著手竊取車內財物，惟最終因未發現車上放有現金而不遂。 ①證人即告訴人許○○於警詢中之指述（見警卷第２６至２７頁）。 ②現場監視錄影器畫面翻拍照片１６張、左列車輛之蒐證照片４張（見警卷第６０至６２、６４至６５、６８至７２頁）。　 犯攜帶兇器竊盜未遂罪，處有期徒刑參月，如易科罰金，以新臺幣壹仟元折算壹日。另案扣案之車窗擊破器壹支、手套壹雙、手電筒壹支均沒收。     嘉義市○區○○路○○號之城市車旅停車場（嘉義建國Ｄ站）    ５ 陳○○（提出竊盜告訴） １１１年３月１１日２１時５６分許 戴上１雙手套，持其上開客觀上足以對人之生命及身體造成危險之車窗擊破器１個，擊破陳○○所管領、停放在左列地點之車牌號碼000－○○○○號（起訴書誤載為ＡＶＫ－６０５９號）自用小客車之左前車窗，致該車左前車窗玻璃破裂，再伸手入內竊取車上之現金２０００元。 ①證人即告訴人陳○○於警詢中之指述（見警卷第２９至３０頁）。 ②現場監視錄影器畫面翻拍照片９張、左列車輛之蒐證照片３張（見警卷第７３至７８頁）。　　 犯攜帶兇器竊盜罪，處有期徒刑陸月，如易科罰金，以新臺幣壹仟元折算壹日。另案扣案之車窗擊破器壹支、手套壹雙均沒收；未扣案之犯罪所得新臺幣貳仟元沒收，於全部或一部不能沒收或不宜執行沒收時，追徵其價額。   嘉義市東區民國路與志航街口之城市車旅停車場（嘉義建國Ｃ站）    
附錄本案論罪科刑法條：
壹、中華民國刑法第３２１條：
　　犯前條第１項、第２項之罪而有下列情形之一者，處６月以上５
    年以下有期徒刑，得併科５０萬元以下罰金：
　　一、侵入住宅或有人居住之建築物、船艦或隱匿其內而犯之
        。
　　二、毀越門窗、牆垣或其他安全設備而犯之。
　　三、攜帶兇器而犯之。
　　四、結夥三人以上而犯之。
　　五、乘火災、水災或其他災害之際而犯之。
　　六、在車站、港埠、航空站或其他供水、陸、空公眾運輸之
        舟、車、航空機內而犯之。
　　前項之未遂犯罰之。　
貳、中華民國刑法第３５４條：　　　　
　　毀棄、損壞前二條以外之他人之物或致令不堪用，足以生損害於公眾或他人者，處２年以下有期徒刑、拘役或１萬５千元以下罰金。